【裁判字號】    98,上訴,666
【裁判日期】    981126
【裁判案由】    毒品危害防制條例
【裁判全文】
臺灣高等法院臺南分院刑事判決         98年度上訴字第666號
上  訴  人
即  被  告  丁○○
選任辯護人  李淵聯律師
上列上訴人即被告因毒品危害防制條例案件，不服臺灣臺南地方
法院97年度訴字第1489號、98年度訴字第373號中華民國98年4月
27 日第一審判決（起訴案號：臺灣臺南地方法院檢察署97年度
偵字第10427、10600、11015、11016號；追加起訴案號:97年度
偵字第15936號；移送併辦案號:97年度偵字第15936號），提起
上訴，本院判決如下：
    主  文
原判決關於丁○○部分撤銷。
丁○○共同販賣第一級毒品，共柒拾壹罪，各處有期徒刑柒年陸
月，扣案行動電話貳支（門號0000000000、0000
000000，均含SIM卡）、電子磅壹台、夾鏈袋玖包、吸管
鏟子壹盒（內含牛角分裝板、夾鏈袋）、百靈研磨機壹台、手動
研磨機壹台、葡萄糖壹罐、包裝紙壹盒、A4帳冊玖組、帳簿貳本
、塑膠鏟子伍支、模具壹個、壓模具貳拾伍片，及毒品稀釋加壓
組工具壹組均等物，均各從於所犯柒拾壹罪沒收。其販賣毒品所
得如附表一編號1至3、5、6、7、10至13所示各罪金額，均從於
所犯各罪與蔡忠振、丙○○、乙○○連帶沒收，如全部或一部不
能沒收時，各以其與蔡忠振、丙○○、乙○○之財產連帶抵償之
；其販賣毒品所得如附表編號4、8、9所示各罪金額，均從於所
犯各罪與甲○○、蔡忠振、丙○○、乙○○連帶沒收，如全部或
一部不能沒收時，各以其與甲○○、蔡忠振、丙○○、乙○○之
財產連帶抵償之。應執行有期徒刑玖年陸月，扣案行動電話貳支
（門號0000000000、0000000000，均含SI
M卡）電子磅壹台、夾鏈袋玖包、吸管鏟子壹盒（內含牛角分裝
板、夾鏈袋）、百靈研磨機壹台、手動研磨機壹台、葡萄糖壹罐
、包裝紙壹盒、A4帳冊玖組、帳簿貳本、塑膠鏟子伍支、模具壹
個、壓模具貳拾伍片，及毒品稀釋加壓組工具壹組均沒收。販賣
毒品所得共新臺幣捌萬肆仟元，其中新台幣柒萬捌仟伍佰元(即
如附表一編號1至3、5、6、7、10至13所得總額)部分，與蔡忠振
、丙○○、乙○○連帶沒收，如全部或一部不能沒收時，以其與
蔡忠振、丙○○、乙○○之財產連帶抵償之；其中新台幣伍仟伍
佰元(即如附表一編號4、8、9所得總額)部分與甲○○、蔡忠振
、丙○○、乙○○連帶沒收，如全部或一部不能沒收時，以其與
甲○○、蔡忠振、丙○○、乙○○之財產連帶抵償之。
    事  實
一、丁○○（綽號「順仔」、「萬二」、「鐵牛」）與蔡忠振（
    綽號「泰仔」，經原審通緝未到案)為同鄉、鄰居關係；丙○○（綽號「豬尾」、「益仔」）與乙○○（綽號「妹仔」
    ）為夫妻關係(彼二人分別經原審判處應執行有期徒刑十五年
    六月、十五年，嗣均上訴，然因均未補提上訴理由，業經本
    院於98年10月19日駁回彼二人上訴在案《見本院卷第157頁》
    ；蔡忠振、丙○○則為兄弟關係；甲○○（綽號「和仔」、
    「文仔」）則因向蔡忠振、丁○○要毒品施用而有往來。
二、詎蔡忠振、丁○○、丙○○、乙○○、甲○○等五人，明知
    海洛因係毒品危害防制條例第2條第2項第1款所明定之第一級
    毒品，未經許可，依法不得持有、販賣，渠等竟基於共同販
    賣第一級毒品海洛因（下稱海洛因）以營利之犯意聯絡，自
    96年11月起至97年6月間，共組以蔡忠振、丁○○為首，丙○○、乙○○、甲○○為輔之販賣海洛因集團(其中甲○○僅於
    97年1、2月間參加該集團，而共犯如附表二所示犯行部分)。
    其中蔡忠振、丁○○、丙○○、乙○○等四人共同居住於台
    南縣仁德鄉○○路251巷7弄6號3樓之2之「皆大歡喜」大樓內
    ，該處並作為藏放、調配及販毒聯絡之中心，蔡忠振、丁○○又提供「0000000000」、「0000000000」、「0000000000
    」、「0000000000」等門號（下稱公機）作為購毒者與渠等
    聯絡購毒事宜使用。
三、該販毒集團內部之運作模式為:由丁○○負責向他人購入海
    洛因返回上開處所，由蔡忠振、丁○○在上開海洛因中摻入
    部分葡萄糖，再將價值新台幣（下同）1千元份量之海洛因
    裝入夾鏈袋分包待售；另蔡忠振、丁○○亦為接聽購毒者訂
    單聯絡電話及交付海洛因予購毒者之主要負責人，而丙○○
    及乙○○夫妻則於蔡忠振、丁○○休息或無暇時，負責次要
    之接聽電話工作，並與甲○○(丁○○係以門號0000000000
    之行動電話，與甲○○所持門號0000000000行動電話連繫指
    示交付毒品事項)於蔡忠振、丁○○無暇時前往，或陪同丁○○、蔡忠振前往，或受丁○○、蔡忠振指示前往交付海洛
    因予購毒者。渠等或以個人綽號「阿順」、「阿泰」、「益
    仔」、「豬尾」、「妹仔」等與購毒者對話，或統以「阿順
    」或「阿泰」作為該集團對外表示販毒者之代號，而於接獲
    購毒者之訂購電話後，與購毒者分別約定於台南縣歸仁鄉嘉
    南療養院附近之檳榔攤、金佰億釣蝦場、台南市文化中心或
    其他特定地點作為交易場所，並以車號5799-UV白色豐田自小
    客車或車號ZW-7186號之銀色廂型車為主要代步工具，經以電
    話與購毒者聯絡相關交易事宜後，將事前包裝好之海洛因，
    依約於如附表所示時間、地點、交易金額，共同販賣毒品海
    洛因予丁淑莉、曾若蘭、許尚文、盧福源、林世斌、王順發
    、周文俊、黃文宏、陳瑞欽、黃國泰、施明柱、薛樹發、吳
    進文等人(渠等共同販賣毒品之對象、時間、地點、次數、金
    額、共犯情形，詳如附表一、二所示，惟其中附表一編號10
    至13部分，丙○○、乙○○未經起訴）。該集團每日販毒之
    收支則由蔡忠振負責記帳，販毒所得由丁○○與蔡忠振朋分
    ，丙○○、乙○○、甲○○可自蔡忠振、丁○○處獲得免費
    之海洛因施用，丙○○及乙○○另可獲得由蔡忠振、丁○○
    所支付生活所需費用之利益，甲○○則另可獲取數百元之加
    油零用金。
四、嗣經警於97年7月2日持台南地院核發之搜索票，在台南縣仁
    德鄉○○路251巷7弄6號3樓之2之「皆大歡喜」大樓丁○○
    等人住處實施搜索，並當場扣得行動電話6支（門號0000000
    000、0000000000、0000000000、0000000000、0000000000
    、0000000000，均含SIM卡）、SIM卡11張、電子磅1台、夾
    鍊袋9包、吸管鏟子1盒（內含牛角分裝板、夾鏈袋）、百靈
    研磨機、手動研磨機各1台、葡萄糖1罐、包裝紙1盒、A4帳
    冊9組、帳簿2本、塑膠鏟子5支、模具1個、壓模具25片，及
    毒品稀釋加壓組工具1組，以及太陽餅空盒1盒、玻璃球吸食
    器1組、塑膠注筒1支、牛角印章2枚、支票36紙、本票3紙、
    契約書2紙、殘渣夾鏈袋9個、酒精燈1座、數字章1盒、記帳
    紙1紙、扳手2支、固定床（虎鉗）1台等物，而循線查悉上
    情。
五、案經臺南市警察局第六分局暨內政部刑事警察局偵八隊報告
    臺灣臺南地方法院檢察署檢察官偵查、追加起訴及移送併辦
    。
    理  由
壹、程序方面:
一、按於第一審辯論終結前，得就與本案相牽連之犯罪或本罪之
    誣告罪，追加起訴，刑事訴訟法第265條第1項定有明文。查
    ，檢察官就被告丁○○所犯違反毒品危害防制條例部分提起
    公訴（如附表一編號1至9所示販賣第一級毒品犯行部分），
    先分由原審法院97年度訴字第1489號審理。嗣檢察官於該案
    第一審言詞辯論終結前，追加起訴同一被告涉犯違反毒品危
    害防制條例第4條第1項之販賣第一級毒品罪嫌（如附表一編
    號10-13所示），經原審以98年度訴字第373號受理；核屬刑
    事訴訟法第7條第1款所稱「一人犯數罪」之相牽連案件，依
    上開規定，自得由原審及本院就被告上開兩案合併審判。
二、另檢察官於原審審理期間，就被告丁○○等人販賣第一級毒
    品予黃文宏三次部分(如附表一編號8所示)移送原審法院併
    辦。經核起訴書犯罪事實欄及附表二就此部分，雖僅記載被
    告丁○○等人有共同販賣第一級毒品海洛因予綽號「文宏」
    之人，並於附表二編號3記載甲○○交付毒品海洛因予「文
    宏」三次之情節(見起訴書第3、12頁)，而未敘明綽號「文
    宏」之真實全名。而檢察官98年3月1日併辦意旨書之犯罪事
    實欄及附表，則載明被告丁○○與同案被告蔡忠振、甲○○
    共同販賣毒品海洛因予「黃文宏」之情節。觀諸本件起訴書
    就被告丁○○等人販賣毒品予「文宏」之時間、地點、次數
    、交付毒品為甲○○等情節；與併辦意旨書所載被告丁○○
    等人販賣毒品予「黃文宏」之上述情節，均大抵相符，且「
    文宏」之綽號，與「黃文宏」之名字亦相同。足見，起訴書
    所載綽號「文宏」之人，即為併辦意旨書所載之「黃文宏」
    。故檢察官移送併辦被告等人共同販賣毒品海洛因予「黃文
    宏」三次之犯罪事實(如附表一編號8所示)，與起訴書附表
    二所載之犯罪事實，應屬同一案件，原審及本院自均得予以
    合併審判，合先敘明。
三、按「被告以外之人於審判外之言詞或書面陳述，除法律有規
    定者外，不得作為證據。」；又「被告以外之人於審判外之
    陳述，雖不符前四條之規定，而經當事人於審判程序同意作
    為證據，法院審酌該言詞陳述或書面陳述作成時之情況，認
    為適當者，亦得為證據。」，刑事訴訟法第159條第1項、第
    159條之5第1項分別定有明文。本件被告丁○○及其選任辯
    護人均同意證人丁淑莉、曾若蘭、許尚文、盧福源、林世斌
    、王順發、周文俊、黃文宏、黃國泰、施明柱、薛樹發、吳
    進文等人之警詢及偵查中證言為證據使用，且該等證人之證
    言，復與被告等自承之情節相符，核其作成之情況，應無不
    當，參照首揭法條規定，自均得作為證據。
貳、實體部分:
一、訊據被告丁○○對於有與同案被告丁○○、蔡忠振、丙○○
    、乙○○、甲○○等人共犯如附表一所示事實，均供認不諱
    ，並有下列證據足以證明(其中「警A卷」為台南市警察局第
    六分局南市警六刑偵字第0580號卷、「警B卷」為同分局南
    市警六刑偵字第0589號卷、「偵A卷」為台灣台南地方法院
    檢察署97年度偵字第10427號卷、「追加偵A卷」為同署97年
    度他字第2718號卷、「追加偵B卷」為同署97年度偵字第159
    36號卷)：
 (一)、被告丁○○於警詢、偵訊、原審之自白(詳警A卷第11-19頁
    ，偵A卷第37-41、42-43、235-238、251頁，追加偵B卷第55
     -57頁，原審卷一第24-27、201-207、原審卷二第101-102
     、原審卷二第207-227頁，本院卷第110、166頁)。
 (二)、共同被告甲○○於警詢、偵查及原審之供述(警A卷第41-43
     、44-45、46-48頁，偵A卷第62-65、65-67、256-260頁，
     原審卷一第24-27、82-94頁，原審卷二第82-84、207-227
     頁)
 (三)、共同被告蔡忠振於警詢、偵查及原審之供述(警B卷第25-28
     、25-37頁，偵A卷第186-192、235-238、原審卷一第00-00
     00-00頁，原審卷二第82-84、120-121、207-227頁)。
 (四)、共同被告丙○○於警詢、偵查及原審之供述(警A卷第1-7頁
     ，偵A卷第46-51、51-53、228-231頁，追加偵B卷第16-17
     頁，原審卷一第24-27、82-94頁，原審卷二第82-84、120-
     121、207-227頁)。
 (五)、共同被告乙○○於警詢、偵查及原審之供述(警B卷第1-6
     、7-14頁，偵A卷第195-199、199-201頁，原審卷一第82-8
     4頁，原審卷二第207-227頁)。
 (六)、證人丁淑莉於警詢、偵查之供述(警A卷第56-60、61-62頁
     ，偵A卷第161-167頁)。
 (七)、證人曾若蘭於警詢、偵查之供述(警A卷第71-76頁，偵A卷
     第113-116、117-121頁)。
 (八)、證人許尚文於警詢、偵查之供述(警A卷第81-88頁，偵A卷
     第149-157頁)。
 (九)、證人盧福源於警詢、偵查之供述(警A卷第94-98頁，偵A卷
     第91-96頁)。
 (十)、證人林世斌於警詢、偵查之供述(警A卷第105-108頁，偵A
     卷第83-87頁)。
 (十一)、證人王順發於警詢、偵查之供述(警A卷第113-118、119-12
     1頁，偵A卷第72-77頁)。
 (十二)、證人周文俊於警詢、偵查之供述(警A卷第127-131頁，偵A
     卷第133-138頁)。
 (十三)、證人蔡忠憲於警詢之供述(偵A卷第263-265頁)。
 (十四)、證人呂佳展於警詢之供述(偵A卷第266-270頁)。
 (十五)、證人黃文宏於警詢、偵查之供述(追加偵A卷第25-27頁，追
     加偵B卷第3-5頁)。
 (十五)、證人陳瑞欽於警詢供述(見追加偵卷第60-63頁)。
 (十六)、證人黃國泰於警詢、偵查之供述(追加偵A卷第20-23、98-9
     9頁)。
 (十七)、證人施明柱於警詢、偵查之供述(追加偵A卷第53-57、95-9
      7、99頁)。
 (十八)、證人薛樹發於警詢之供述(追加偵A卷第67-69頁)。
 (十九)、證人吳進文於警詢之供述(追加偵A卷第74-76頁)。
 (二十)、「皆大歡喜」大樓停車場拍攝之自小客車照片2張(偵Ａ卷
     第222頁)。
 、電話通聯錄音及譯文光碟及電話通聯譯文(原審卷第158頁
     ，警Ａ卷第23-40、65-70、80、93、97-99、104、111-112
     、124-126、134-135頁，警Ｂ卷第29、38-40、19-24 頁，
     偵Ａ卷第54-60、78-80、88-89、100、123、139-140、17
     0-175頁，追加偵Ａ卷第15-17、28-31、58、64-65、70、
     77頁)
 、臺灣臺南地方法院檢察署尿液檢驗結果報告2紙、詮昕公司
     濫用藥物尿液檢驗報告(偵Ａ卷第241-150頁、203、206頁
     追加偵A卷第38、81-88頁)。
 、內政部警政署刑事警察局指認犯罪嫌疑人紀錄表(警Ａ卷第
     8-10、20-22、49-50、63-64、77-79、89-92、99-100、10
     9-110、122-123、132-133頁，警Ｂ卷第41-44、15-18頁，
     偵Ａ卷第44、271-272頁、追加偵A卷第18-19、32-34、39-
     41、50-52、71-73頁)。
 、扣案之行動電話6支（門號0000000000、0000000000、0000
     000000、0000000000、0000000000、0000000000，均含SIM
     卡）、SIM卡11張、電子磅1台、夾鏈袋9包、吸管鏟子1盒
    （內含牛角分裝板、夾鏈袋）、百靈研磨機、手動研磨機各
     1台、葡萄糖1罐、包裝紙1盒、A4帳冊9組、帳簿2本、塑膠
     鏟子5支、模具1個、壓模具25片，及毒品稀釋加壓組工具1
     組等物。
二、雖同案被告甲○○於本院否認有與被告丁○○等人共同販賣
    毒品，並辯稱其不知所送者為毒品云云；及於原審審理時爭
    執:僅幫丁○○送3次海洛因給「源仔」（即盧福源）、「宏
    仔」（即黃文宏），但未曾交付「欽仔」（即陳瑞欽）云云
    。然查:同案被告甲○○有於97年1、2月間參加被告丁○○
    等人所組之販毒集團，負責依被告丁○○之指示，交付毒品
    予盧福源、黃文宏、陳瑞欽等人(詳如附表二所示)之事實，
    業經:
(一)同案被告甲○○於警詢供稱:「我於97年1月起毒癮發作，我
    就打電話給綽號『泰仔』，要跟他買毒品來注射，綽號『泰
    仔』就叫我先把海洛因交給一名男子，一小包1000元海洛因
    ，總共送3、4次。我是用000000000號跟『泰仔』、『順仔
    』聯絡幫他們運輸毒品之用，【我是於97年1、2月間】與他
    們連絡的」等語(見警A卷41-43頁)；及其於偵訊供稱:「他
    們用透明夾鏈袋裝的，【我知道那是毒品海洛因】，我只收
    到1、2次錢，錢拿回來就拿給順仔。(提示0000000000與000
    0000000電話譯文第3通，這通何意？)順仔打電話叫我拿海
    洛因去家樂福，毒品有拿對方，錢有拿回去給順仔。(提示
    同前譯文第4通，這通何意？)順仔叫我把在家樂福收到的
    1000元拿給他(提示同前譯文第6通，這通何意？)順仔叫我
    送海洛因去中國城，我問他是要拿500或1000元給對方，我
    先去跟他拿毒品再去中國城，後來我拿500元的海洛因去中
    國城，但沒有跟對方收到錢。(提示同前譯文第15通，這通
    何意？)順仔說對方拿800元，要我拿1包1000元給他，這次
    我有把海洛因拿給對方，我也有拿800元給順仔。(提示同前
    譯文第18通，這通何意？)那次順仔叫我把毒品拿給【文宏
    】，這次我拿1小包給他，但沒有跟他收錢。(提示同前譯文
    第23通，這通何意？)拿海洛因到金華路匯豐銀行給【源仔
    】，但沒有收錢。(提示同前譯文第27通，這通何意？)順仔
    叫我拿2000元海洛因給欽仔，後來我有拿海洛因給【欽仔】
    ，但沒有收錢。我自2月初起幫他們二個人送毒品，送不到
    一個月，就沒有幫他們送。...我幫順仔送過3、4次而已。
    我的綽號是阿文、阿和」等語(詳見偵A卷第64-68、256-2
    60頁)。以及於原審供稱:「【97年1-2月底才開始二星期送
    】，約送10幾次，他們給我毒品當報酬，沒有多久就沒有做
    了」等語(見羈押卷第9-12頁)、「順仔拜託我拿給他，我沒
    有收錢。我幫丁○○送毒3次」等語不諱（見原審卷二第25-
    27頁原審卷三第213-214頁)。
(二)核與被告丁○○於警詢供稱:「甲○○(警方提示相片編號9
    之男子)在97年1月初我有問他要不要來幫我發藥(毒品)給客
    戶，他說好，我們給他的代價是給他毒品注射海洛因及一點
    零用金，他幫忙幾次受侵吞我的毒品後，就沒有繼續幫忙我
    了。」(見警A卷第11-19號)；及其於偵訊供稱:「農曆過年
    前他需要吸海洛因，他想要幫我送毒，再跟我拿一些吸，他
    幫我送過10幾次，我有拿海洛因給他吃，也有拿零用錢給他
    。(提示警卷0000000000通訊譯文(10)這通電話何意？)這通
    是【宏仔】要跟我買海洛因1000元，我叫和仔跟他收1000元
    ，後來和仔有拿1000元給我。(示警卷0000000000通訊譯文
    (1 2)這通電話何意？)我是跟和仔講電話，叫他把500元的
    海洛因給【盧福源】。(示警卷0000000000通訊譯文(13) 這
    通電話何意？)這通是欽仔要跟我買2000元海洛因，我叫和
    仔拿給他，後來和仔有拿2000元給我。(哪一個是欽仔？)
    【陳瑞欽】。我曾叫和仔去送海洛因，拿海洛因給他用，也
    有拿零用錢給他」等語(見偵A卷第37-43頁)、「我認識甲○○，我叫他「和仔」，他只有幫我們送過1、2次，我們給他
    毒品免費施用。曾發生黑吃黑的事情，和仔有次向我們拿走
    毒品，沒有給客人就不敢跟我們聯絡」等語(見偵A卷第237-
    238頁)；以及其於原審供證有交代同案被告甲○○送毒等語
    (見原審卷三第209-213頁、原審卷四第10-20頁)。雖就有關
    甲○○送交毒品次數之陳述，略有出入。但就甲○○有於97
    年1、2月間，依丁○○指示送交毒品予「宏仔」(或稱「文
    宏」，即黃文宏)、「元仔」(應指盧福源)、欽仔(應指陳瑞
    欽)等人之情，則大抵相符。
(三)況證人盧福源於警詢及偵查證稱:「編號9號(即甲○○)的男
    子，我認出他是幫編號5號的男子運送毒品之人，我最初都
    是跟他交易」（見警A卷P97頁)、「9號(甲○○)是幫忙送的
    ，我叫他文仔或和仔」等語(見偵A卷第91-96頁)。
(四)參以:
 1、被告丁○○所持用0000000000行動電話與黃文宏所持用0000
    000000行動電話，於97年2月7日15時04分51秒有通話內容為
    :「B(黃文宏):我宏仔啦。A(丁○○):你在那裡？B:我在家
    樂福，要去哪裡找你？A:我叫我們哪個拿過去給你(見追加
    偵A卷第28頁)；隨後，被告丁○○即於同日15時06分15秒，
    以上開電話聯繫同案被告甲○○所持用之0000000000號，通
    話內容為:「A(丁○○):阿和你在那裡？B (甲○○)：路邊
    。A:中華路那邊有個家樂福你知道嗎？B：知道。A：那個有
    個要1的，你到哪裡打電話給我。」(見台南市警察局第六分
    局南市警六刑偵字第09746015680號卷《下稱警A1卷》第12
    頁、追加偵A卷第28頁)。
 2、被告丁○○所持用0000000000行動電話與同案被告甲○○所
    持用0000000000號行動電話於97年2月8日10時20分26秒、同
    日13時24分46秒、同月9日17時47分13秒、同日17時49分05
    秒、同日18時50分57秒、同日19時29分54秒，分別有通話內
    容為:「A(丁○○)：喂，你幫要去一輛中國城。B(甲○○)
    ：好，那我剩500還是『控一』的，我是拿500還是「控一」
    的給他。」、「A：和仔，你去健康路、中華西路那邊。B
    ：你說婷婷那邊嗎？A：不是，霖仔。B：還有另一個。A：
    嗯，拿5（500元）的、你跟他說5的我們不做了B：好。」、
    「A：阿和你在那？B：府前路。A：運河那裡民生路、【文
    宏】(應係黃文宏)在那裡，阿賢那個慢一點沒關係。」、「
    A：阿和你去中國城後面。B：我在這邊了，他是不是穿一件
    黑色的衣服，騎一台黑色的摩托車？A：我不知道。B：我去
    看看。」、「A：你拿一包500的去給【元仔】(應係盧福源)
    ，在衛豐那邊。B：好。」、「A：和仔你在那。B：文南路
    。A：那個【欽仔】(應係陳瑞欽)在那裡等你，你騎回頭給
    他。B：他要2嗎。A：對啦。A：你到欽仔那邊了嗎。B:到了
    啊，到中國城這邊了。A:他要拿1。B:什麼。A:他要跟你100
    0啦，你拿2包給他，1包控一（01）的1包。B：好。）」，
    此有被告丁○○0000000000號行動電話之監聽譯文在卷可稽
    (見警A卷第30-32、52-55頁、警A1卷第12-15頁)。
(五)由此足證，同案被告甲○○確有交付毒品予證人盧福源、陳
    瑞欽、黃文宏等人甚明。至其交付之時間、地點、次數、金
    額等，則依被告丁○○自白販賣毒品予上開證人等人之供述
    ，參諸上開監聽通話內容，認定如附表一編號4、8、9及附
    表二所示。
(六)至證人曾若蘭雖於偵訊證稱:「97年1月份買海洛因時候，實
    際上拿海洛因給我的人是阿文，我能確認他就是在警局的【
    甲○○】，也就是阿和。」等語(見偵A卷第117-121頁）。
    然其證述甲○○交付毒品之時間(97年1月份)，與被告丁○○自白如附表一編號2所示販毒時間(97年2月6日)不符，復
    無相關監聽譯文可佐，尚難認同案被告甲○○有與被告丁○○等人共同參與如附表一編號2所示販賣毒品之犯行。
(七)此外，同案被告甲○○雖於警訊另有證稱:「黑仔跟姐仔都
    是我幫順仔送海洛因給他們」等語；且被告丁○○所持用00
    00000000行動電話與同案被告甲○○所持用0000000000號行
    動電話於96年2月9日18時26分29秒，有通話內容為:「A：和
    仔，毛瑞早上是否有欠你。B：對欠2000，【還有一個黑仔
    ，姐仔也欠100】。A：你今天拿什麼給他？B：我拿足的給
    他。A：二個都足仔。B：對。A：好啦、好啦。」等語。似
    可見同案被告甲○○另有於97年2月9日送交毒品予綽號「姐
    仔」之丁淑莉及綽號「黑仔」之人。然此部分並未經檢察官
    起訴，且無其他事證可佐，故不予論究，僅此敘明。
三、關於新舊法之比較適用:
    被告行為後，毒品危害防制條例於98年5月20日修正，於同
    年月22日施行。茲就與本案有關之新舊法規定比較如下:
(一)該條例修正前第4條第1項規定:「販賣第一級毒品者，處死
    刑或無期徒刑；處無期徒刑者，得併科新台幣一千萬元以下
    罰金」；修正後同條項規定:「販賣第一級毒品者，處死刑
    或無期徒刑；處無期徒刑者，得併科新台幣二千萬元以下罰
    金」。
(二)該條例修正前第17條規定:「犯第4條第1項至第4項、第5條
    第1項至第4項前段、第6條第1項至第4項、第7條第1項至第4
    項、第8條第1項至第4項、第10條或第11條第1項、第2項之
    罪，供出毒品來源，因而破獲者，得減輕其刑。」；修正後
    第17條第1項規定:「犯第4條至第8條、第10條或第11條之罪
    ，供出毒品來源，因而查獲其他正犯或共犯者，減輕或免除
    其刑。」、同條第2項規定:「犯第4條至第8條之罪於偵查及
    審判中均自白者，減輕其刑」。
(三)茲綜合比較上開毒品危害防制條例修正前後規定，其中修正
    後第4條罰金刑雖較修正前提高，但修正後第17條規定之法
    定刑可減輕或免除，自以修正後規定較有利於被告。基此，
    本件基於整體適用，以修正後規定較有利於被告，依刑法第
    2條第1項但書規定，自應適用修正後毒品危害防制條例規定
    論處。
四、核被告丁○○所為如附表一所示犯行，均係犯修正前毒品危
    害防制條例第4條第1項之販賣第一級毒品罪。被告販賣海洛
    因前，持有海洛因之低度行為，應均為販賣上開毒品之高度
    行為所吸收，均不另論罪。被告丁○○與同案被告蔡忠振、
    丙○○、乙○○等人，就附表一編號1至3、5、6、7、10-13
    所示犯行部分；被告與同案被告蔡忠振、丙○○、乙○○、
    甲○○等人，就附表一編號4、8、9所示犯行部分，均有犯
    意聯絡及行為分擔，應各論以共同正犯。被告所犯如附表一
    所示71次犯行，犯意各別，行為互殊，為數罪，應予分論併
    罰。
五、另查本件被告於偵查、原審及本院審理時，均自白犯行(詳
    見偵A卷第37-41、42-43、235-238、251頁，偵B卷第55-57
    頁，原審卷一第24-27、201-207頁，原審卷二第101-102、
    207-227頁，本院卷第110、166頁)。且被告於警詢供出毒品
    來源綽號「阿明」、「陳清強」等人，因而查獲陳清強及其
    共犯王信如等人，亦經證人即警員侯伯頲、陳志埕等人於本
    院證述明確(見本院卷第168-169頁)，應就被告上開犯行，
    均依毒品危害防制條第第17條第1、2項分別減刑，並依刑法
    第70條規定遞減其刑。
六、原審以被告丁○○罪證明確，因予論罪科刑，固非無見。惟
    查:
(一)原審認同案被告甲○○有參與如附表一所示全部犯行，並就
    其經起訴及移送併辦如附表一編號1-9所示共53次犯行予以
    論罪科刑(另編號10-13部分認未經起訴)。然同案被告甲○○僅有於97年1、2月間加入被告丁○○之販毒集團，負責送
    交毒品給購毒者如附表二所示，期間不到一個月，就因發生
    黑吃黑事情，而未再與被告丁○○等人連絡之情，業經被告
    丁○○及同案被告甲○○供證在卷，已如前述，且由原判決
    附表「集團內部分工情形」欄所載，自97年3月起之犯行部
    分，並無記載同案被告甲○○之分工情形，適足佐證被告謝
    銘振、同案被告甲○○等人所供上情為實。故認同案被告甲○○所參與共同販賣毒品海洛因之犯行者，應僅有附表一編
    號4、8、9所示部分(即如附表二所示者)。原審判決就被告
    所犯如原判決附表一編號1-9所示全部犯行，與同案被告甲○○，均論以共同正犯，並就此部分販賣毒品所得，認同案
    被告甲○○亦應連帶沒收，即有未洽。
(二)關於附表一編號8(即附表二編號2所示購毒者「黃文宏」部
    分，其交易時間為97年2月7日、8日、9日，三次金額均為10
    00元之情，業經證人黃文宏於警訊證述在卷(詳見追加偵A卷
    第25頁)，且被告丁○○所持用0000000000行動電話與黃文
    宏所持用0000000000行動電話，於97年2月7日15時04分51秒
    通話後(內容詳如前述)，被告丁○○隨即於同日15時06分15
    秒，以上開電話聯繫同案被告甲○○所持用之0000000000號
    通話稱:「A：那個有個【要1】的，你到哪裡打電話給我。
    」(內容詳如前述)」(見追加偵A卷第28頁)；又被告丁○○
    與同案被告甲○○所持用上開行動電話於97年2月8日15時0
    分27秒許通話稱:「B:順仔，說改在東門圓環？A:嗯，他會
    拿8的，你拿【控一(01)】的給他就好了」(詳追加偵A卷第
    29頁)，足見證人黃文宏所證上開三次購買毒品之金額均為
    1000元為實。且檢察官併辦意旨書附表之「交易模式」欄內
    ，亦載明此三次交易金額均為1千元。然原審卻於附表編號8
    記載:「97/2/7:1千；97/2/8:8百；97/2/9:價值不詳」，自
    有未洽。
(三)被告與上開同案被告共同販賣如附表一所示毒品金額，合計
    應為8萬4千元，然原審卻認計為83800元。
(四)被告行為後，毒品危害防制條例第4條、第17條，業於98年5
    月20日修正，於同年月22日施行，且被告丁○○於偵審均已
    自白犯行，並有供出毒品來源因而查獲正犯及共犯，已如前
    述。原審未及比較新舊法，適用修正後毒品危害防制條例第
    4條論處及依第17條規定予以減刑，亦有違誤。
(五)本件被告丁○○與同案被告蔡忠振、丙○○、乙○○、甲○○等人共組販毒集團，其販賣毒品次數多達71次，短短2、3
    個月間，販賣毒品所得合計已達84000元，顯具相當規模，
    而非僅係一般小盤或零星販售毒品而已，原審竟謂其獲利有
    限，有別於大盤或中盤毒梟，而認其犯罪情狀可憫，爰依刑
    法第59條減刑，亦有不當。
(六)另按沒收為從刑之一種，依主從不可分原則，應附隨於主刑
    而同時宣告之(最高法院78年台非字第72號判利參照)。原判
    決主文就應沒收之物品及被告販毒所得財物，未附隨於被告
    所犯71罪之各罪，分別諭知沒收，已有未洽。又原審判決事
    實及理由四既已認定被告丁○○與同案被告蔡忠振、丙○○
    、乙○○等人均有共犯如附表一所示全部犯行，則彼等就販
    賣毒品所得之全部，自均應連帶沒收。然原判決卻於理由七
    論載:「其中附表編號10至13部分，被告甲○○、丙○○、
    乙○○未經起訴，該部分犯罪所得27000元，應由被告丁○○與同案被告蔡忠振連帶沒收」等語，亦有未洽。
(七)被告丁○○上訴以其於偵審均自白犯行，並供出毒品來源，
    而原審未予依法減刑，量刑過重等語，為有理由。又原判決
    關於被告丁○○部分，有上述可議之處，亦屬無可維持。則
    原審判決關於被告丁○○部分，自應由本院撤銷改判。
七、爰審酌被告等人明知毒品對人身心戕害之嚴重性，且正值青
    壯，卻不思正途，藉販毒牟取利益，所生危害非輕，且販賣
    毒品次數多達71次，所得利益不少，惟犯後供出來源並坦承
    犯行，頗見悔意等一切情狀，分別量處如主文所示之刑，併
    定其應執行刑。扣案之行動電話2支（門號0000000000、000
    0000000，均含SIM卡）、電子磅1台、夾鏈袋9包、吸管鏟子
    1盒（內含牛角分裝板、夾鏈袋），百靈研磨機、手動研磨
    機各1台，葡萄糖1罐、包裝紙1盒、A4帳冊9組、帳簿2本、
    塑膠鏟子5支、模具1個、壓模具25片，及毒品稀釋加壓組工
    具1組，均為被告丁○○及同案被告蔡忠振所有且供其販賣
    如附表一所示71次販賣第一級毒品海洛因所用之物，業據被
    告丁○○供述在卷（本院卷二第215頁），依共犯共同負責
    原則，均應依毒品危害防制條例第19條第1項規定宣告沒收
    （最高法院92年度台上字第4391號判決要旨參照）。至扣案
    (公機)行動電話1支（門號0000000000，含SIM卡），及未扣
    案公機（門號0000000000，含SIM卡），以及被告甲○○用
    以與被告謝振明聯絡之門號0000000000行動電話（含SIM卡
    ），雖均為供被告等本案販毒所用，但未能證明為被告等所
    有；另扣案行動電話3支（門號0000000000、0000000000、
    0000000000，均含SIM卡），及另11張SIM卡、牛角印章2枚
    、太陽餅空盒1盒、玻璃球吸食器1組、塑膠注筒1支、牛角
    印章2枚、支票36紙、本票3紙、契約書2紙、殘渣夾鏈袋9個
    、酒精燈1座、數字章1盒、記帳紙1紙、扳手2支、固定床（
    虎鉗）1台，均無證據顯示係供被告等人犯本案販賣毒品海
    洛因之用；而未扣案車號5799-UV號自小客車及ZW- 7186號
    廂型車各1輛，則分屬第三人謝菱華及蔡忠憲所有，且非專
    供販毒所用，故均不予宣告沒收。
八、按毒品危害防制條例第19條第1項規定，係採義務沒收主義
    ，故販賣毒品所得金錢，如能認定確係販賣毒品所得款項，
    應宣告沒收，不以當場搜獲扣押者為限，但因其並無「不問
    屬於犯人與否，沒收之」之特別規定，自仍以沒收物屬於犯
    人所有者為限，始得依該規定予以沒收。如所得財物為金錢
    而無法沒收時，應以其財產抵償之，而不發生追徵價額問題
    （最高法院93年度台上字第1218號、第2670號、第2743號判
    決意旨可資參照）。復按共同正犯犯罪所得之財物為現金時
    ，因共同正犯應就全部犯罪結果負其責任，而合併計算犯罪
    所得，且於全部或一部不能沒收時以其財產抵償之，但為避
    免執行時發生重複沒收或抵償之情形，故各共同正犯之間係
    採連帶沒收主義，於裁判時應諭知被告共同犯罪所得之財物
    應與其他共同正犯連帶沒收之（最高法院98年度台上字第14
    91號）。本件被告丁○○與同案被告蔡忠振等人共同販賣如
    附表一所示之毒品所得合計為84000元；其中附表一編號1、
    至3、5、6、7、10至13部分合計所得78500元，應由被告丁○○與同案被告蔡忠振、丙○○、乙○○連帶沒收，如全部
    或一部不能沒收時，各應以其財產連帶抵償之；另附表一編
    號4、8、9部分合計所得5500元，應由被告丁○○與同案被
    告蔡忠振、丙○○、乙○○、甲○○連帶沒收，如全部或一
    部不能沒收時，各應以其財產連帶抵償之。
九、至被告上訴理由另以:「起訴書附表一編號1有關購毒者丁淑
    莉部分，起訴書犯罪事實載為共約80-90次。另檢察官補充
    理由書:就曾若蘭部分更正為2至3次，但交易時間有4次；就
    許尚文部分更正為20至30次；就盧福源部分更正10次。然原
    審判決僅逕認定如附表一所示之次數，而就起訴書及補充理
    由書所述超過附表一所示次數部分，未見為無罪之判決」云
    云。經查，起訴書附表一編號1有關購毒者為丁淑莉部分之
    犯罪事實欄雖有記載:「...，共約80-90次」(詳見起訴書附
    表一犯罪事實欄之記載)。並於原審提出補充理由書記載證
    人丁淑莉供述內容:「....，共約80-90次」等語；記載曾若
    蘭之供述內容:「....，共交易過2、3次」等語，及表列交
    易時間為「97/02/06 06:27:08、06:46:46、06:49:39、06:
    53:01」；記載許尚文之供述內容:「...，共計20-30次」等
    語(見原審卷一第129-141頁)。然查:
(一)關於購毒者丁淑莉部分，起訴書附表一編號1有另於「確切
    之時間及購買毒品之數量(有通聯部分)」欄，詳細記載被告
    丁○○等人共同販賣毒品予丁淑莉之次數共24次，復於上開
    補充理由書敘明其中97年3月24日、同年4月1日，應各買二
    次，並詳細表列26次犯罪時間、地點、交易金額等細節，且
    於原審97年10月21日準備程序中表示，關於被告販賣次數、
    金額是依據上開補充理由書所載列表認定( 見原審卷一第
    204頁)，堪認檢察官就被告共同販賣毒品予丁淑莉部分，乃
    起訴論以如附表一編號1所示26次，至其起訴書犯罪事實欄
    及補充理由書所載有關「共約80-90次」部分，僅係引述證
    人丁淑莉於偵訊之證述內容而已，非謂檢察官就此部分起訴
    罪數即為80-90次。
(二)有關購毒者曾若蘭部分，起訴書附表一編號2已記載其「確
    切之時間及購買毒品之數量」為1次，而上開補充理由書有
    關「共交易過2、3次」等語之記載，亦僅係引述該證人於偵
    訊之證述內容，並無更正起訴次數表示。至補充理由書表列
    之交易時間，乃顯示其通訊監察之通話時間，且此四次時間
    均為同日6時許密集通話，參以補充理由書就此部分僅列1次
    交易金額、地點，及檢察官於同前日準備程序已表明，關於
    被告販賣次數、金額是依據上開補充理由書所載列表認定等
    情。足認，檢察官就被告共同販賣毒品予曾若蘭部分，乃起
    訴論以如附表一編號2所示1罪而已(至該次交付毒品者不能
    證明為甲○○，已如前述，且原審判決亦於附表編號2就此
    更正為由丙○○負責交付)。
(三)有關購毒者許尚文部分，起訴書附表一編號3有另於「確切
    之時間及購買毒品之數量(有通聯部分)」欄，詳細記載被告
    丁○○等人共同販賣毒品予許尚文之次數共6次，復於上開
    補充理由書細表列6次犯罪時間、地點、交易金額等細節，
    且於原審97年10月21日準備程序中表示，關於被告販賣次數
    、金額是依據上開補充理由書所載列表認定，已如前述。堪
    認檢察官就被告共同販賣毒品予許尚文部分，乃起訴論以如
    其附表一編號3所示6罪，至其起訴書犯罪事實欄及補充理由
    書所載有關「共約20-30次」部分，僅係引述證人許尚文於
    偵訊之證述內容而已，非謂檢察官就此部分起訴罪數即為20
    -30次。
(四)至購毒者盧福源部分，起訴書附表一編號5記載「共5次」，
    補充理由書則表列更正為6次，並無更正10次之記載。
(五)準此，原審依檢察官所提補充理由書，更正被告犯罪事實如
    附表一所示，並無有起訴超過如附表一所示之罪行，漏未判
    決之情事，被告上訴意旨認原審判決就此部分漏未為無罪諭
    知云云，容有誤解，併此敘明。
據上論結，應依刑事訴訟法第369條第1項前段、第364條、第299
條第1項前段，修正後毒品危害防制條例第4條第1項、第17條第1
、2項、第19條第1項，刑法第2條第1項但書、第11條、第28條、
第51條第5款，判決如主文。
本案經檢察官曾銘芳到庭執行職務。
中    華    民    國    98    年    11    月    26    日
                  刑事第六庭    審判長法  官  董武全
                                      法  官  林英志
                                      法  官  賴純慧
以上正本證明與原本無異。
如不服本判決應於收受送達後10日內向本院提出上訴書狀，其未
敘述上訴理由者，並得於提起上訴後10日內向本院補提理由書（
均須按他造當事人之人數附繕本）「切勿逕送上級法院」。
                                      書記官  馬愛君
中    華    民    國    98    年    11    月    26    日
附錄法條:
修正後毒品危害防制條例第4條第1項:
製造、運輸、販賣第一級毒品者，處死刑或無期徒刑；處無期徒
刑者，得併科新台幣二千萬元以下罰金。
附表一
┌─┬───┬─────────┬──────┬───────────┐
│編│購毒者│犯罪事實          │交易時間及金│集團內部分工情形      │
│號│      │                  │額          │                      │
├─┼───┼─────────┼──────┼───────────┤
│1 │丁淑莉│以0000000000等門號│97/2/20：1千│蔡忠振、丁○○、乙○○│
│  │(姐仔)│與集團提供之093558│97/2/27：1千│負責接聽電話，蔡忠振、│
│  │      │8674、0000000000門│97/2/29：1千│丁○○、丙○○、乙○○│
│  │      │號聯絡購買海洛因事│97/3/3 ：1千│負責交付毒品予丁淑莉（│
│  │      │宜，在丁淑莉工作之│97/3/8 ：1千│其中3/22由乙○○交付）│
│  │      │台南市○○○街附近│97/3/12：1千│。                    │
│  │      │，或另行約定之地點│97/3/13：1千│                      │
│  │      │交易海洛因。      │97/3/16：1千│                      │
│  │      │                  │97/3/19：1千│                      │
│  │      │                  │97/3/20：1千│                      │
│  │      │                  │97/3/21：1千│                      │
│  │      │                  │97/3/22：1千│                      │
│  │      │                  │97/3/23：1千│                      │
│  │      │                  │97/3/24：   │                      │
│  │      │                  │    9時許1千│                      │
│  │      │                  │   22時許1千│                      │
│  │      │                  │97/3/26：1千│                      │
│  │      │                  │97/3/30：1千│                      │
│  │      │                  │97/4/1：    │                      │
│  │      │                  │    9時許1千│                      │
│  │      │                  │   12時許1千│                      │
│  │      │                  │97/4/2：1千 │                      │
│  │      │                  │97/4/3：1千 │                      │
│  │      │                  │97/4/5：1千 │                      │
│  │      │                  │97/4/7：1千 │                      │
│  │      │                  │97/4/9：1千 │                      │
│  │      │                  │97/4/10：1千│                      │
│  │      │                  │97/4/16：1千│                      │
│  │      │                  │共26次      │                      │
│  │      │                  │總計26000元 │                      │
├─┼───┼─────────┼──────┼───────────┤
│2 │曾若蘭│以0000000000門號與│97/2/6：1千 │蔡忠振、丁○○負責接聽│
│  │(嘟嘟)│集團提供之00000000│            │電話，並由蔡忠振負責交│
│  │      │94、0000000000門號│            │付。                  │
│  │      │聯絡購買海洛因事宜│總計1000元  │                      │
├─┼───┼─────────┼──────┼───────────┤
│3 │許尚文│以0000000000、0960│97/2/22：1千│丁○○等人負責接聽電話│
│  │(文仔)│532226門號與集團提│97/3/7 ：1千│，多由丁○○交付海洛因│
│  │      │供之0000000000、09│97/4/2 ；1千│；亦有多次由蔡忠振陪同│
│  │      │00000000門號聯絡購│97/4/3 ：1千│丁○○前往交付。      │
│  │      │買海洛因事宜，在台│97/4/7 ：1千│                      │
│  │      │南縣仁德鄉嘉南療養│97/4/9 ：1千│                      │
│  │      │院附近之釣蝦場或台│共6次       │                      │
│  │      │南市文化中心、台南│            │                      │
│  │      │市○○路與中華路口│            │                      │
│  │      │附近等處交易。    │            │                      │
│  │      │                  │總計6000元  │                      │
├─┼───┼─────────┼──────┼───────────┤
│4 │盧福源│以門號0000000000與│97/2/9 ：5百│蔡忠振、丁○○、乙○○│
│  │(源仔)│集團提供之00000000│97/3/4 ：1千│接聽盧福源訂購海洛因電│
│  │      │74、0000000000等門│97/3/22：1千│話，再由蔡忠振、丁○○│
│  │      │號聯絡購買海洛因事│97/3/23：1千│、丙○○、甲○○、詹棓│
│  │      │宜，在台南縣仁德鄉│97/3/25：1千│婷等人交付。（其中2/9 │
│  │      │金佰億釣蝦場、台南│97/4/9 ：1千│由甲○○；3/22、3/23為│
│  │      │市文化中心、台南市│共6次。     │乙○○；3/25由丙○○交│
│  │      │金華路等處交易。  │總計5500元  │付）                  │
├─┼───┼─────────┼──────┼───────────┤
│5 │林世斌│以0000000000門號與│97/3/27：1千│蔡忠振、丁○○等人共同│
│  │      │集團提供之00000000│97/3/29：1千│負責接聽林世斌購毒電話│
│  │      │74門號訂購海洛因，│97/4/ 4：1千│，並由蔡忠振、丁○○等│
│  │      │在嘉南療養院外之檳│共3次。     │人負責交付。          │
│  │      │榔攤或金佰億釣蝦場│            │                      │
│  │      │等處交易。        │總計3000元  │                      │
├─┼───┼─────────┼──────┼───────────┤
│6 │王順發│以0000000000、0938│97/2/21：1千│蔡忠振、丁○○、丙○○│
│  │(進仔)│640245門號撥打該集│97/3/31     │等人共同負責接聽王順發│
│  │      │團提供之聯絡門號  │    ：3千5百│訂購毒品之電話；丁○○│
│  │      │0000000000、098760│97/4/3：1千 │、丙○○均曾負責送毒品│
│  │      │2244購買海洛因，在│97/4/7：2千 │予王順發（4/3由丙○○ │
│  │      │台南縣仁德鄉○○路│97/4/9：1千 │交付）                │
│  │      │教會或全家便利商店│共5次       │                      │
│  │      │等地交易。        │總計8500元  │                      │
├─┼───┼─────────┼──────┼───────────┤
│7 │周文俊│以0000000000門號與│97/3/7 ：1千│丁○○等人負責接聽電話│
│  │(排骨)│集團所提供之門號  │97/4/23：1千│，後由丁○○出面交易。│
│  │      │0000000000聯絡交易│共2次。     │                      │
│  │      │海洛因之事宜，大多│            │                      │
│  │      │在台南縣仁德鄉嘉南│            │                      │
│  │      │療養院附近之釣蝦場│            │                      │
│  │      │交易。            │總計2000元  │                      │
├─┼───┼─────────┼──────┼───────────┤
│8 │黃文宏│以0000000000門號與│97/2/7：1千 │丁○○等人負責接聽黃文│
│  │(文宏)│集團所提供之門號  │97/2/8：1千 │宏訂購毒品之電話；由方│
│  │      │0000000000聯絡交易│97/2/9：1千 │炳文負責送毒品予黃文宏│
│  │      │海洛因事宜，在台南│共3次       │（2/7、2/8、2/9由方炳 │
│  │      │市○○路家樂福、台│            │文交付）              │
│  │      │南市後甲圓環、台南│            │                      │
│  │      │市中國城後面等地交│總計3000元  │                      │
│  │      │易。              │            │                      │
├─┼───┼─────────┼──────┼───────────┤
│9 │陳瑞欽│0000000000門號與方│97/2/9：2千 │丁○○等人負責接聽陳瑞│
│  │(欽仔)│炳文所持用之門號  │            │欽訂購毒品之電話；由方│
│  │      │0000000000聯絡，在│共1次       │炳文負責送毒品予陳瑞欽│
│  │      │台南市中國城交易海│            │。                    │
│  │      │洛因。            │總計2000元  │                      │
├─┴───┴─────────┴──────┴───────────┤
│（以下追加起訴部分丙○○、乙○○未經起訴）                          │
├─┬───┬─────────┬──────┬───────────┤
│10│黃國泰│以0000000000 門號 │97/3/30：1千│丁○○、蔡忠振等人負責│
│  │      │與丁○○、蔡忠振二│97/4/1 ：1千│接聽黃國泰訂購毒品之電│
│  │      │人共用之0000000000│97/4/4 ：1千│話；由蔡忠振、丁○○均│
│  │      │門號聯絡購買海洛因│97/4/9 ：1千│曾負責送毒品予黃國泰。│
│  │      │事宜，在台南縣仁德│            │                      │
│  │      │鄉金佰億釣蝦場路旁│共4次       │                      │
│  │      │交易。            │總計4000元  │                      │
├─┼───┼─────────┼──────┼───────────┤
│11│施明柱│0000000000門號與謝│97/3/24(上午│丁○○、蔡忠振等人負責│
│  │      │振銘、蔡忠振二人共│9時許) ：2千│接聽施明柱訂購毒品之電│
│  │      │用之0000000000門號│97/3/24(晚上│話；由蔡忠振、丁○○均│
│  │      │聯絡購買海洛因事宜│10時許)：2千│曾負責送毒品予施明柱。│
│  │      │，在台南縣仁德鄉金│97/4/8 ：2千│                      │
│  │      │佰億釣蝦場路旁、台│97/4/9 ：2千│                      │
│  │      │南市○○路與健康路│            │                      │
│  │      │口等處交易。      │共4次       │                      │
│  │      │                  │總計8000元  │                      │
├─┼───┼─────────┼──────┼───────────┤
│12│薛樹發│0000000000門號與謝│97/4/6：1千 │丁○○、蔡忠振等人負責│
│  │      │振銘、蔡忠振二人共│            │接聽薛樹發訂購毒品之電│
│  │      │用之0000000000門號│共1次       │話；由丁○○負責送毒品│
│  │      │聯絡購買海洛因事宜│            │予薛樹發。            │
│  │      │在台南縣仁德鄉金佰│            │                      │
│  │      │億釣蝦場路旁交易。│總計1000元  │                      │
├─┼───┼─────────┼──────┼───────────┤
│13│吳進文│0000000000門號與謝│97/2/27：1千│丁○○等人負責接聽吳進│
│  │      │振銘、蔡忠振二人共│97/3/13：2千│文訂購毒品之電話；由謝│
│  │      │用之0000000000門號│97/3/20：2千│振銘曾負責送毒品予吳進│
│  │      │聯絡購買海洛因事宜│97/3/21：1千│文。                  │
│  │      │在台南縣仁德鄉金佰│97/3/22：1千│                      │
│  │      │億釣蝦場路旁、台南│97/3/31：2千│                      │
│  │      │縣仁德交流道旁之統│97/4/10：2千│                      │
│  │      │一超商、台南縣歸仁│97/4/14：2千│                      │
│  │      │鄉某廟宇等處交易。│97/4/24：1千│                      │
│  │      │                  │共9次       │                      │
│  │      │                  │總計14000元 │                      │
├─┴───┴─────────┴──────┴───────────┤
│金額總計：84000元                                                   │
└──────────────────────────────────┘
附表二(同案被告甲○○有參與之犯行部分)                                                   │予薛樹發。            │
┌─┬───┬─────────┬──────┬───────────┐
│編│購毒者│犯罪事實          │交易時間及金│集團內部分工情形      │
│號│      │                  │額          │                      │
├─┼───┼─────────┼──────┼───────────┤
│1 │盧福源│以門號0000000000與│97/2/9 ：5百│蔡忠振、丁○○、乙○○│
│  │(源仔)│集團提供之00000000│            │接聽盧福源訂購海洛因電│
│  │      │74、0000000000等門│共1次。     │話，再由甲○○交付2/9 │
│  │      │號聯絡購買海洛因事│            │部分。                │
│  │      │宜，在台南縣仁德鄉│總計500元   │                      │
│  │      │金佰億釣蝦場、台南│            │                      │
│  │      │市文化中心、台南市│            │                      │
│  │      │金華路等處交易。  │            │                      │
├─┼───┼─────────┼──────┼───────────┤
│2 │黃文宏│以0000000000門號與│97/2/7：1千 │丁○○等人負責接聽黃文│
│  │(文宏)│集團所提供之門號  │97/2/8：1千 │宏訂購毒品之電話；由方│
│  │      │0000000000聯絡交易│97/2/9：1千 │炳文負責送交毒品。    │
│  │      │海洛因事宜，在台南│共3次       │                      │
│  │      │市○○路家樂福、台│            │                      │
│  │      │南市後甲圓環、台南│            │                      │
│  │      │市中國城後面等地交│總計3000元  │                      │
│  │      │易。              │            │                      │
│  │      │                  │            │                      │
├─┼───┼─────────┼──────┼───────────┤
│3 │陳瑞欽│0000000000門號與方│97/2/9：2千 │丁○○等人負責接聽陳瑞│
│  │(欽仔)│炳文所持用之門號  │            │欽訂購毒品之電話；由方│
│  │      │0000000000聯絡，在│共1次       │炳文負責送毒品予陳瑞欽│
│  │      │台南市中國城交易海│            │。                    │
│  │      │洛因。            │總計2000元  │                      │
├─┴───┴─────────┴──────┴───────────┤
│金額總計：5500元                                                    │
└──────────────────────────────────┘

司法院資訊處製作；財團法人民間司法改革基金會備份。
